臺灣彰化地方法院刑事判決　　　　　　　95年度訴字第2091號
公　訴　人　臺灣彰化地方法院檢察署檢察官
被　　　告　甲○○
　　　　　　　　　　號
上列被告因違反毒品危害防制條例案件，經檢察官提起公訴（95
年度毒偵字第4495號），被告於本院準備程序就被訴事實為有罪
之陳述，經本院合議庭裁定由受命法官獨任以簡式審判程序審理
，判決如下：
    主    文
甲○○施用第一級毒品，處有期徒刑陸月；又施用第二級毒品，
處有期徒刑肆月。應執行有期徒刑玖月。
    事    實
一、甲○○前於民國94年間，因施用毒品案件，經法院裁定移送
    觀察、勒戒後，因無繼續施用傾向，而於94年8 月17日執行
    完畢釋放，並由臺灣彰化地方法院檢察署檢察官以94年度毒
    偵字第1201、3505號為不起訴處分確定。詎仍不知悛悔，於
    前開觀察、勒戒執行完畢釋放後5 年內之95年10月31日晚上
    8 時許，在其當時位於彰化縣和美鎮鎮○里○○路73號3 樓
    之居所，以將甲基安非他命置入玻璃球中點燃吸食煙霧之方
    式，施用第二級毒品甲基安非他命1 次；又於95年11月1 日
    晚間某時，在彰化市○○路臺化公司附近，不詳姓名年籍、
    綽號「阿華」之友人住處，以將海洛因置入玻璃球中點燃吸
    食煙霧之方式，施用第一級毒品海洛因1 次。迨於95年11月
    2 日上午11時30分許，經警在其當時位於彰化縣和美鎮鎮○
    里○○路73號3 樓之居所執行搜索，扣得甲○○所有之SONY
    牌行動電話1 支，並採集其尿液送驗後，結果呈嗎啡及甲基
    安非他命陽性反應，始悉上情。
二、案經彰化縣警察局和美分局報請臺灣彰化地方法院檢察署檢
    察官偵查起訴。
    理    由
一、除被告所犯為死刑、無期徒刑、最輕本刑為3 年以上有期徒
    刑之罪或高等法院管轄第1審案件者外，於前條第1項程序進
    行中，被告先就被訴事實為有罪之陳述時，審判長得告知被
    告簡式審判程序之旨，並聽取當事人、代理人、辯護人及輔
    佐人之意見後，裁定進行簡式審判程序；除簡式審判程序及
    簡易程序案件外，第1審應行合議審判，刑事訴訟法第273條
    之1 第1 項、第284 條之1 分別定有明文。本件被告甲○○
    所犯係死刑、無期徒刑、最輕本刑為3 年以上有期徒刑之罪
    或高等法院管轄第1 審案件以外之罪，並於本院行準備程序
    時就被訴事實為有罪之陳述，本院合議庭依前揭規定，經評
    議結果，裁定改由受命法官獨任行簡式審判程序，合先敘明
    。
二、訊據被告甲○○對於前揭犯罪事實於本院準備程序及審理時
    坦承不諱（見本院95年度訴字第2091號卷第58、65、66頁）
    ，且查：
（一）被告尿液經以氣相層析質譜儀（即ＧＣ／ＭＳ）方法檢驗
      結果，確均呈第一級毒品海洛因於人體代謝後之嗎啡、第
      二級毒品甲基安非他命之陽性反應，有彰化縣警察局和美
      分局委託檢驗尿液代號與真實姓名對照表、詮昕科技股份
      有限公司95年11月1 日第5B030043號濫用藥物尿液檢驗報
      告各1 份附卷足證（見臺灣彰化地方法院檢察署95年度毒
      偵字第4495號卷第17、60頁）是認被告自白核與事實相符
      。
（二）依鑑識實務，按海洛因施用入人體後水解還原成嗎啡，再
      循嗎啡之代謝方式排出體外，且吸食或施打煙毒者，經人
      體代謝作用於8 小時內，即有30％之量排出，24小時之後
      ，續有約剩餘量之90％再排出，72小時之後仍有剩餘微量
      排出，吸食或施打者個人體質不同，其排出時間亦會有差
      異；次按甲基安非他命經口服投與後，約70％於24小時內
      自尿液中排出，其尿液內甲基安非他命成分之檢出，與其
      投與甲基安非他命方式、投與量、個人體質、採尿時間、
      檢測儀器之精密有關，通常採尿液是否呈陽性反應，應以
      投與後24小時所採為宜，一般可驗出甲基安非他命成分之
      最長時間為1 日至5 日。是依上開說明，佐以被告前揭尿
      液檢驗報告，被告自白於前揭時間分別施用第一級毒品海
      洛因、第二級毒品甲基安非他命各1 次等語，足認被告自
      白核與事實相符，堪可採為論罪科刑之依據。
（三）被告前於94年間，因施用毒品案件，經本院裁定移送觀察
      、勒戒後，因無繼續施用傾向，而於94年8 月17日執行完
      畢釋放，並由臺灣彰化地方法院檢察署檢察官以94年度毒
      偵字第1201、3505號為不起訴處分確定，有臺灣高等法院
      被告前案紀錄表及臺灣彰化地方法院檢察署刑案資料查註
      紀錄表各1 份在卷可按，其於前開觀察、勒戒執行完畢後
      ，5 年內再犯本案施用第一級毒品之犯行，與毒品危害防
      制條例第23條第2 項之規定相符。本件事證明確，被告犯
      行堪以認定，應予依法論科。
三、核被告甲○○所為，係犯毒品危害防制條例第10條第1 項之
    施用第一級毒品罪及同條第2 項之施用第二級毒品罪。其施
    用第一、二級毒品而持有第一、二級毒品之低度行為，各為
    施用第一、二級毒品之高度行為所吸收，均不另論罪。被告
    所犯上開2 罪間，犯意各別，行為殊異，應分論併罰。爰審
    酌被告前因施用毒品犯行曾經觀察、勒戒，竟又再施用毒品
    不輟，顯然其意志力薄弱，迄未戒除毒癮，無視於毒品對於
    自身健康之戕害及國家對於杜絕毒品犯罪之禁令，惡性非輕
    ，惟兼衡被告施用第一、二級毒品之手段、次數僅各1 次，
    且其犯行性質上乃屬對自我身心健康之自戕行為，尚未嚴重
    破壞社會秩序、侵害他人權益，及犯後終能坦承犯行等一切
    情狀，分別量處如主文所示之刑，並定其應執行之刑。扣案
    之SONY牌行動電話1 支為被告所有，業經被告供承在卷（見
    臺灣彰化地方法院檢察署95年度偵字第4495號卷第7 、59頁
    ，本院95年度訴字第2091號卷第65頁），然非供犯罪所用、
    犯罪預備之物或因犯罪所得之物，復非義務沒收之物，核與
    沒收要件不合，爰不另為沒收之諭知。
四、公訴意旨另略以：被告自95年6 、7 月間某日起，至95年10
    月31日晚上8 時許前之某時止，除上開經本院判決有罪之施
    用甲基安非他命1 次之犯行外，尚在其當時位於彰化縣和美
    鎮鎮○里○○路73號3 樓之居所，接連施用第二級毒品甲基
    安非他命多次，因認被告此部分另涉有違反毒品危害防制條
    例第10條第2 項之罪嫌。然按犯罪事實應依證據認定之，無
    證據不得認定犯罪事實，刑事訴訟法第154 條第2 項定有明
    文；復按被告之自白，不得作為有罪判決之唯一證據，仍應
    調查其他必要之證據，以察其是否與事實相符，刑事訴訟法
    第156 條第2 項亦有明文。公訴人認被告涉有此部分之犯行
    ，無非係以被告之自白為其唯一之論據，查被告固於警詢、
    偵訊、本院審理時坦認自95年6 、7 月間某日起，至95年10
    月31日晚上8 時許前之某時止，除上開經本院判決有罪之施
    用甲基安非他命1 次之犯行外，尚在其當時位於彰化縣和美
    鎮鎮○里○○路73號3 樓之居所，接連施用第二級毒品甲基
    安非他命多次，然除被告唯一之自白外，並無其他證據足以
    佐認與事實相符，依前開刑事訴訟法所定之證據法則，自難
    逕認被告確有此部分施用第二級毒品甲基安非他命多次之行
    為。此外，復查無其他積極之證據足認被告有何此部分之施
    用甲基安非他命多次之犯行。惟公訴人認此部分與前開被告
    經判決有罪之施用甲基安非他命1 次之犯行間，具有一罪之
    關係，爰不另為無罪之諭知，附此敘明。
據上論斷，應依刑事訴訟法第273 條之1第1項、第299條第1項前
段，毒品危害防制條例第10條第1 項、第2 項、第23條第2 項，
刑法第11條前段、第51條第5款，判決如主文。
本案經檢察官莊佳瑋到庭執行職務。
中　　華　　民　　國　　96　　年　　3 　　月　　21　　日
                  刑事第八庭    法  官  林秉暉
以上正本證明與原本無異。
如不服本判決，應於判決送達後10日內，向本院提出上訴狀 (須
附繕本)。上正本證明與原本無異。
中　　華　　民　　國　　96　　年　　3 　　月　　21　　日
                                書記官  梁高賓
毒品危害防制條例第10條
施用第一級毒品者，處6月以上5年以下有期徒刑。
施用第二級毒品者，處3年以下有期徒刑。
